【裁判字號】    91,重訴,906
【裁判日期】    920819
【裁判案由】    損害賠償
【裁判全文】
臺灣高雄地方法院民事判決  九十一年度重訴字第九○六號
    原      告  甲○○
    訴訟代理人  乙○○
                辛○○
    被      告  己○○
    被      告  庚○○○
    被      告  丙○○
    共      同
    訴訟代理人  丁○○    住高.
右當事人間損害賠償事件，本院判決如左：
    主      文
原告之訴駁回。
訴訟費用由原告負擔。
    事實及理由
一、本件原告雖於起訴狀中陳明以陳宗民為訴訟代理人，但未據提出委任狀，嗣後原
    告又陳稱撤銷陳宗民之訴訟代理權，則陳宗民自不得為本件訴訟代理人，先此敘
    明。
二、又本件訴訟關於原告起訴主張被告戊○○、己○○及丁○○共同侵權行為之事實
    ，係原告就業經確定之終局判決之訴訟標的，復以本訴就此事實部分更為主張，
    此部分違背民事訴訟法第四百條第一項不得更行起訴之規定，業經本院九十一年
    度重訴字第九０六號民事裁定依同法第二百四十九條第一項第七款之規定駁回在
    案，先予敘明。
三、本件原告起訴主張：被告戊○○（另以裁定程序終結之）前曾利用被告丁○○（
    另以裁定程序終結之）冒名為訴訟代理人，並以偽造之高雄縣杉林鄉○○段第一
    五七之二地號土地（下稱系爭土地）之所有權狀及土地複丈成果圖，向原告起訴
    請求拆屋還地，該審竟未予詳查原告所取得之系爭土地合法承租人地位，進而誤
    判誤拆原告所有坐落系爭土地上之房屋，被告戊○○及被告丁○○實已侵害原告
    之名譽權及財產權。另被告己○○及被告謝陳秀英為被告戊○○之父母，其二人
    亦曾至派出所誣告原告侵占其子戊○○所有之系爭土地，但系爭土地並非被告戊○○所有，且業經原告向法院聲請扣押，其二人自無何權利對原告提起告訴，竟
    誣指原告侵占，亦侵害原告之名譽權。另被告丙○○自民國八十六年起即持續將
    其車輛停放於業經原告扣押之系爭土地上，侵害原告對系爭土地之權利。其等共
    同侵害原告之名譽權及財產權，原告自得依民法共同侵權行為之法律關係，請求
    被告連帶負損害賠償責任等語。並聲明求為判決：被告應連帶給付原告新臺幣（
    下同）五百二十五萬元，及自起訴狀繕本送達各被告之日起至清償之日止，按週
    年利率百分之五計算之利息。
四、被告己○○及被告謝陳秀英則均以：被告戊○○係其二人之子，緣原告將被告戊○○所有之系爭土地圍起阻絕被告戊○○使用，其等始報警處理，並未侵害原告
    名譽權或財產權；被告丙○○則以：其經系爭土地所有權人即被告戊○○同意後
    ，始將車輛停放於系爭土地上，並未侵害原告之名譽權或財產權等。並均聲明求
    為判決：駁回原告之訴。
五、被告己○○、謝陳秀英及丙○○部分，經查：
（一）按因故意或過失不法侵害他人之權利者，負損害賠償責任，故意以背於善良風
      俗之方法，加損害於他人者，亦同；違反保護他人之法律者，推定其有過失；
      人格權受侵害時，以法律有特別規定者為限，得請求損害賠償或慰撫金；不法
      侵害他人之身體、健康、名譽、自由、信用、隱私、貞操或不法侵害其他人格
      法益而情節重大者，被害人雖非財產上之損害，亦得請求賠償相當之金額；數
      人共同不法侵害他人之權利者，連帶負損害賠償責任；民法第一百八十四條第
      一項、第二項、第十八條第二項、第一百九十五條第一項及第一百八十五條第
      一項固定有明文。又民法第一百八十四條規定之侵權行為，其成立要件須有侵
      權行為、須侵害他人之權利、侵害行為須不法、被害人受有損害、侵害行為與
      被害人之損害間須有因果關係、須有故意或過失、侵害行為人須有責任能力。
      而人格權受侵害時，民法第一百九十五條特別規定身體、健康、名譽、自由、
      信用、隱私、貞操或其他人格法益受侵害時，得請求非財產上之損害賠償。
（二）高雄縣杉林鄉○○段第一五七之二地號之系爭土地所有權人為戊○○，之前由
      於其上面積０．００三五公頃遭原告無權占用搭建鐵皮屋，始訴請原告拆除地
      上物，並將土地返還，業經本院以八十四年度旗簡字第四七０號判決原告無權
      占用系爭土地搭建鐵皮屋，應予拆除，並經本院以八十六年度簡上字第二六號
      確定，此有系爭土地之土地所有權狀及土地登記謄本、本院八十四年度旗簡字
      第四七０號、八十六年度簡上字第二六號民事判決各一件在卷可參，且業經強
      制執行拆除之事實，亦為兩造所是認。則原告於前開鐵皮屋經拆除後，復再以
      圍欄將原拆除部分土地圍起，阻絕戊○○及他人進入，戊○○之父母即被告己○○及謝陳秀英為戊○○之利益至派出所報警處理，亦屬正當之權利行使行為
      ，核與侵權行為之不法侵害要件不合，是原告主張被告己○○及謝陳秀英不法
      侵害其名譽權及財產權，即非可採。再依系爭土地之土地登記謄本所示，系爭
      土地確屬戊○○所有，原告對之並未取得何等權利，亦未遭法院查封扣押，則
      被告丙○○將所有之車輛停放系爭土地上，亦難謂對原告之權利生何等侵害。
      從而原告主張因被告己○○、謝陳秀英及丙○○之侵權行為，致令原告名譽權
      及財產權受損，並請求被告連帶給付原告名譽及財產損失賠償五百二十五萬元
      ，洵非有據，不應准許。
六、據上論結，本件原告之訴為無理由，依民事訴訟法第七十八條，判決如主文。
中      華      民      國    九十二    年      八      月     十九     日
                              臺灣高雄地方法院民事第五庭
~B審判長法官  陳嘉惠
~B法      官  黃宏欽
~B法      官  紀凱峰
右為正本係照原本作成。
如對本裁定抗告須於裁定送達後十日內向本院提出抗告狀。
中      華      民      國    九十二    年      八      月     十九     日
~B法院書記官  馮欽鳳


司法院資訊處製作；財團法人民間司法改革基金會備份。
